【裁判字號】    91,簡上,138
【裁判日期】    920724
【裁判案由】    給付貨款
【裁判全文】
臺灣桃園地方法院民事判決  九十一年度簡上字第一三八號
    上  訴  人  乙○○○○○○.
    被  上訴人  甲○○○○○○.
右當事人間請求給付貨款事件，上訴人對於中華民國九十一年五月二十八日本院桃園
簡易庭九十一年度桃簡字第八五號第一審判決提起上訴，本院判決如左：
    主      文
上訴駁回。
第一、二審訴訟費用（除減縮部分外），由上訴人負擔。
原判決所命給付之金額，減縮為上訴人應給付被上訴人新臺幣壹拾肆萬伍仟肆佰元，
及自民國九十年十月十九日起至清償日止，按年息百分之五計算之利息。
    事      實
甲、上訴人方面：
壹、聲明：
一、原判決廢棄。
二、廢棄部分請駁回被上訴人在第一審簡易之訴。
貳、陳述：除與原判決記載相同者，茲引用之外，補稱：
    被上訴人係販賣童裝服飾之中盤商，伊於民國（下同）九十年五月一日起至同年
    六月四日止，向被上訴人訂購新臺幣（下同）十六萬一千元之童裝服飾，兩造有
    約定訂購之貨物，如需退貨，應於收受貨物後二週內辦理退貨，而上開貨物雖自
    進貨日起已逾二週，伊於九十年七月四日通知被上訴人辦理退貨，被上訴人卻拒
    絕之，上開貨物伊要退還被上訴人，故被上訴人請求伊給付買賣價金十六萬一千
    元，並無理由。
參、證據：提出對帳明細單五紙、簽單一紙、調解委員會通知、估價單七十五紙（均
    為影本）、照片三張，並聲請訊問證人龔書仁。
乙、被上訴人方面：
壹、聲明：請求駁回上訴人之上訴。
    被上訴人在第一審之聲明減縮為上訴人應給付被上訴人十四萬五千四百元及自九
    十年十月十九日起至清償日止，按年息百分之五計算之利息。
貳、陳述：除與原判決記載相同者，茲引用之外，補稱：
    兩造間之買賣契約確實有約定如需退貨應於收受貨物後二週內辦理之約定，而上
    訴人向伊訂購之上開童裝服飾已逾二週，應不得再向伊主張退貨，故伊仍得依據
    買賣契約法律關係請求上訴人給付買賣價金十六萬一千元，及自支付命令送達翌
    日（即九十年十月十九日）起至清償日止，按年息百分之五計算之利息。（另被
    上訴人於原審主張其依上訴人之指示製作木桌、木櫃，支出二萬三千元部分，依
    承攬契約法律關係請求上訴人給付上開金額，以及依買賣契約請求之十六萬一千
    元中之一萬五千六百元，被上訴人於九十一年十一月二十六日準備程序中，撤回
    此二部分之請求，並均經上訴人同意。）
參、證據：援用第一審所提證據，並提出估價單二紙，聲請訊問證人林威宏、邱羿鈞
    。
    理      由
甲、程序方面：
    被上訴人於原審起訴請求上訴人應給付買賣價金十六萬一千元，及製作木桌、木
    櫃之費用二萬三千元，共計十八萬四千元，及法定遲延利息，惟於本審訴訟進行
    中，因兩造就製作木桌、木櫃之費用部分達成和解，被上訴人撤回此部分之請求
    ，並經上訴人同意；另就被上訴人請求買賣價金中之一萬五千六百元，亦經被上
    訴人撤回，且經上訴人同意，是以被上訴人請求之金額減縮為十四萬五千四百元
    ，及自九十年十月十九日起至清償日止，按年息百分之五計算之利息，合先敘明
    。
乙、得心證之理由：
壹、本件被上訴人起訴主張：伊為童裝服飾中盤商，上訴人陸續向伊訂購童裝服飾，
    兩造間有約定上訴人所訂購之貨物如需退貨應於收受貨物之日起二週內為之，至
    民國九十年七月間結算，上訴人於九十年五月一日至同年六月四日所訂購之童裝
    服飾，價金為一十六萬一千元，且已交付貨物予上訴人，屢經催討上訴人給付價
    金，上訴人均置之不理，爰依買賣契約法律關係，提起本件訴訟等語。上訴人則
    以：伊並不否認有於上開時日向原告訂購童裝服飾一十六萬一千元，而該等貨物
    自伊收受之日起確實已逾二週，伊亦自認兩造間有約定如需退貨，應於收受貨物
    之日起二週內為之，但伊已於九十年七月四日向被上訴人表示要退還該等貨物，
    伊並無給付上開買賣價金之義務等語，資為抗辯。
貳、按自認之撤銷，除別有規定外，如自認人能證明與事實不符且係出於錯誤而自認
    者，即得為之，民事訴訟法第二百七十九條第三項定有明文。本件上訴人於九十
    一年十月七日寄達本院之民事上訴理由狀中，自認兩造間系爭買賣契約有約定：
    如需退貨應於收受貨物後二週內為之（見本審卷第二十一頁），此有上訴人所提
    出之民事上訴理由狀一份在卷可稽；惟上訴人於本院九十一年十一月二十六日準
    備程序中，又改稱：兩造並無約定退貨期限為二週，兩造間應只是寄賣關係云云
    ，並聲請傳訊證人龔書仁，證人龔書仁則到庭證稱：兩造間是寄賣，這件事是被
    上訴人於九十年四月間，到我家（位於桃園縣桃園市○○街四十二號）跟我說的
    ，因為我是上訴人之合夥人，被上訴人是與上訴人二人在童裝行談好後，順道到
    我家跟我說一聲，被上訴人除了在我家提過寄賣一事，在其他地方都沒提過，而
    我有跟上訴人說被上訴人是到我家跟我談寄賣的事情等語（見本院卷第一一七頁
    至第一一八頁），而上訴人則稱：被上訴人是在我經營的童裝行與龔書仁說與我
    是寄賣關係，時間我不記得，被上訴人是在我經營之童裝行桃園店（位於桃園縣
    桃園市○○街五十三號），及大湳店（位於桃園縣八德市○○街二十六號之一）
    都有對龔書仁說過等語（見本院卷第一一四頁至第一一六頁），經查，證人龔書
    仁雖證稱兩造間是約定寄賣關係，然其陳述其如何得知兩造間係寄賣關係之事實
    經過，核與上訴人前開陳述並不相符，難認其係親身見聞兩造間契約之約定過程
    ，故其證詞應不可採信。至於上訴人另抗辯稱：被上訴人於兩造交惡前，並未在
    對帳明細單或估價單上記載「切貨二星期退換」之字樣，兩造交惡之後，被上訴
    人才在對帳明細單上如此記載，可見兩造並未約定二週之退貨期限云云，並提出
    對帳明細單五紙及估價單七十五紙為證，惟按兩造間契約之成立僅需雙方意思表
    示合致，並不以訂立書面契約為必要，是以兩造間過去之交易縱未將「切貨二星
    期退換」之字樣記載於對帳明細單或估價單，然亦無從據此逕認證明兩造間並無
    退貨期限之約定。從而，上訴人既已自認兩造間有約定退貨應自收受貨物後二週
    內為之一事，其又無從證明其自認與事實不符且係出於錯誤而為之，其所為之自
    認應不得撤銷，先予敘明。
參、經查，本件被上訴人主張兩造間定有童裝服飾之買賣契約，且約定如需退貨應於
    收受貨物之日起二週內為之，上訴人於九十年五月一日至同年六月四日向被上訴
    人訂購十六萬一千元之童裝，被上訴人已將童裝交付上訴人等事實，為上訴人所
    自認，而該等貨物自上訴人收受之日起已逾二週一節，亦為上訴人所承認（見本
    院卷第九十六頁），且業據證人林威宏證稱：兩造間之契約為買賣而非寄賣，而
    客戶可於收受貨物後二週內退貨等語（見原審卷第二十九頁），證人邱羿鈞證述
    ：上訴人所訂購之系爭貨物進貨日期是九十年五、六月，上訴人是同年七月四日
    才要退貨，已超過二週之退貨期限，依約不得退貨了等語（見本院卷第九十五頁
    ）屬實，足見被上訴人所主張之前開事實堪信為真實，上訴人既與被上訴人約定
    退貨期限為二週，而系爭貨物自上訴人收受之日起已逾該退貨期限，其應已不得
    主張退貨。綜上，依據兩造間上開買賣契約之約定，本件被上訴人主張上訴人積
    欠伊買賣價金十四萬五千四百元及自九十年十月十九日起至清償日止，按年息百
    分之五計算之利息為可採，上訴人所辯無足可取，從而，被上訴人本於買賣契約
    法律關係，請求上訴人給付如右揭之金額，為有理由，應予准許。原審判決並無
    違誤，上訴意旨指摘原判決不當，求予廢棄改判，為無理由，應予駁回其上訴。
    又被上訴人於本院審理中減縮請求之部分，性質上係屬訴之一部撤回，爰依法減
    縮原審判決命上訴人給付之金額如主文第三項所示。
肆、本件事證已臻明確，兩造其餘攻擊防禦方法，核與判斷結果不生影響，爰不一一
    論述，併予敘明。
伍、據上論結，本件上訴為無理由，依民事訴訟法第四百三十六條之一第三項、第四
    百四十九條第一項、第七十八條，判決如主文。
中      華      民      國    九十二    年      七      月    二十四    日
                              臺灣桃園地方法院民事第二庭
~B審判長法官  邱瑞祥
~B法      官  劉佩宜
~B法      官  張明儀
右正本係照原本作成
本判決不得上訴。
中      華      民      國    九十二    年      七      月    二十八    日
~B法院書記官  黃文琪


司法院資訊處製作；財團法人民間司法改革基金會備份。
